【裁判字號】    90,易,1057
【裁判日期】    900622
【裁判案由】    違反台灣地區與大陸地區人民關係條例
【裁判全文】
臺灣臺南地方法院刑事判決                          九十年度易字第一五七號
    公  訴  人  台灣台南地方法院檢察署檢察官
    被      告  乙○○
右列被告因違反台灣地區與大陸地區人民關係條例案件，經檢察官提起公訴 (九十年
度偵字第一五六一號)，本院判決如左：
    主  文
乙○○違反不得僱用大陸地區人民在臺灣地區從事未經許可之工作之規定，處新台幣
參萬元，如易服勞役以新台幣玖佰元即銀元參佰元折算壹日。
    事  實
一、乙○○明知於民國八十九年九月二十二日以探親名義入境之甲○○係大陸地區人
    民，竟仍自九十年一月十三日起每日十七時至二十時，在台南市○區○○街十八
    號乙○○所經營之「天福自助餐館」，以每小時新台幣（以下同）八十元之薪資
    僱用甲○○，從事未經許可之廚房洗碗盤之工作，迄於同年一月二十日十八時二
    十五分許，甲○○於上址工作之際為警查獲。
二、案經台南縣警察局永康分局報告台灣台南地方法院檢察署檢察官偵查起訴。
    理  由
一、右揭事實，業據被告乙○○供承不諱，核與證人即大陸地區人民甲○○於警訊供
    述情節相符，被告雖另辯稱：伊不知僱用大陸地區人民係違法的等語，惟不得因
    不知法律而免除刑事責任，刑法第十六條前段定有明文，被告所辯之情無礙其刑
    責。本件事證明確，被告犯行洵堪認定。
二、按僱用大陸地區人民從事未經許可或許可範圍不符之工作，係臺灣地區與大陸地
    區人民關係條例第十五條第四款規定不得為之行為，違反者，應依同條例第八十
    三條第一項處罰。查被告僱用大陸地區人民甲○○工作，核其所為，係犯上開條
    例第八十三條第一項之罪。爰審酌被告之品性、犯罪動機、手段、目的及事後態
    度等一切情狀，量處如主文所示之刑，並諭知易服勞役之折算標準，以資懲儆。
據上論斷，應依刑事訴訟法第二百九十九條第一項前段，臺灣地區與大陸地區人民關
係條例第八十三條第一項，刑法第十一條前段、第四十二條第二項，罰金罰鍰提高標
準條例第二條，判決如主文。
本案經檢察官許鈺茹到庭執行職務。
中      華      民      國    九十      年      六      月    二十二    日
                                  臺灣台南地方法院刑事第一庭
                                          法  官  鄭  燕  璘
右正本證明與原本無異。
如不服本判決，應於判決送達後十日內，向本院提出上訴狀。
                                          書記官  田  富  蓉
中      華      民      國    九十      年      六      月    二十六    日
附錄本案論罪科刑法條全文
  台灣地區與大陸地區人民關係條例第十五條：
  左列行為不得為之：
    一、使大陸地區人民非法進入台灣地區。
    二、招攬台灣地區人民未經許可使之進入大陸地區。
    三、使大陸地區人民從事未經許可或與許可目的不符之活動。
    四、僱用大陸地區人民從事未經許可或與許可範圍不符之工作。
    五、居間介紹他人為前款之行為。
  台灣地區與大陸地區人民關係條例第八十三條：
  違反第十五條第四款或第五款規定者，處二年以下有期徒刑、拘役或科或併科新臺
  幣三十萬元以下罰金。


司法院資訊處製作；財團法人民間司法改革基金會備份。
